【裁判字號】    94,交聲,667
【裁判日期】    950227
【裁判案由】    聲明異議
【裁判全文】
臺灣高雄地方法院交通事件裁定         94年度交聲字第667號
原處分機關  高雄市政府
異  議  人
即受處分人  甲○○
上列受處分人因違反道路交通管理處罰條例案件，對於高雄市政
府民國94年11月28日所為之處分（高市府交裁字第裁32-BC00000
00 號）， 聲明異議，本院裁定如下：
    主  文
異議駁回。
    理  由
一、異議意旨略以：伊於民國94年10月10日20時14分許在高雄市
    ○○路238 號對面慢車道由北向南方向，駕駛車號BF-6730
    自小客車，一時不慎駛進專供機慢車行駛之慢車道，為警設
    自動照相機器照相存證後，遭警逕行舉發，因未自動繳納罰
    款，繼而經高雄市政府以高市府交裁字第裁32-BC0000000號
    依道路交通管理處罰條例第45條第4 款規定，裁罰新台幣（
    下同）900 元，並依同條例第63條第1 項記違規點數1 點在
    案，然伊對該處分不甚甘服，蓋案發當地標誌或標線並不清
    楚，無法辨別所行駛之路段為機慢車專用道，且快車道與機
    慢車道間之分隔島其中一段留有缺口，亦容易使人誤會可以
    自快車道駛進機慢車道，況當時伊係因暫停路旁接收手機，
    起步後自然行駛進機慢車道，方而違規，應情有可原，竟仍
    遭受舉發，爰依法聲明異議等語。
二、按汽車駕駛人，爭道行駛，在多車道不依規定駕車者，處新
    台幣600 元以上1800元以下罰鍰，道路交通管理處罰條例第
    45條第4 款定有明文。又汽車駕駛人，違反上開規定者，除
    依原條款處罰鍰外，並記違規點數1 點，同條例第63條第1
    項第1 款亦有明文。經查：異議人於上開時地，駕駛汽車違
    規行駛於專供機慢車行駛之慢車道等情，除據異議人於異議
    狀中自承明確外，且有現場舉發照片1 幀在卷可稽。異議人
    雖辯稱現場標誌標線設置不明，不知該機慢車道禁止汽車行
    駛等語，然查：本件舉發時間雖係於夜間，然夜間之自然光
    線充足，路邊亦有充分照明，此觀諸現場舉發照片甚明，首
    予敘明；又本院為查明現場交通標誌或標線設置情形，特委
    託高雄市政府警察局交通警察大隊拍攝現場照片檢附過院，
    發現新生路上快車道與機慢車專用道間乃設有分隔島，共有
    6 段，每一段口旁邊紅磚道上均設立有明顯藍白色、黑白色
    「機慢車專用道」標誌、標語，地面亦均噴印有明顯白色「
    機慢車專用道」標語，用於提醒駕駛人切誤闖越機慢車專用
    道，另系爭自動照相舉發裝置，乃設置於最末端一段之分隔
    島旁，亦即機慢車專用道終止前之路口等情，均有現場照片
    11幀附卷可參，故舉發現場並無異議人所稱標誌標線設置不
    清之情事，駕駛人如依規定小心謹慎駕駛，亦絕無無視上開
    標誌標語之理。是本件異議人違規事實，事證明確，原處分
    機關援引首揭規定，裁處異議人罰鍰900 元，並予以記違規
    點數1 點，並無不當，異議人之異議為無理由，應予駁回。
三、據上論斷，應依道路交通案件處理辦法第19條，裁定如主文
中    華    民    國    95    年    2     月    27    日
                  刑事第七庭    法  官  蔡川富
以上正本證明與原本無異。
如不服本裁定應於送達後5日內向本院提出抗告狀。
中    華    民    國    95    年    2     月    27    日
                                書記官  邱秋珍


司法院資訊處製作；財團法人民間司法改革基金會備份。
